【裁判字號】    92,上訴,1050
【裁判日期】    920819
【裁判案由】    偽造文書等
【裁判全文】
臺灣高等法院高雄分院刑事判決          九十二年度上訴字第一五號
    上  訴  人  台灣高雄地方法院檢察署檢察官
    被      告  乙○○
右上訴人因被告偽造文書等案件，不服臺灣高雄地方法院九十一年度訴字第一七一０
號中華民國九十二年四月二十八日第一審判決（起訴案號：臺灣高雄地方法院檢察署
九十一年度偵字第六三六０號），提起上訴，本院判決如左：
      主      文
原判決撤銷。
乙○○連續行使偽造私文書，足以生損害於他人，累犯，處有期徒刑肆月，如易科罰
金，以佰元折算壹日。
如附表丙○○遠東商業銀行卡號0000000000000000號信用卡簽帳單
上偽造之「丙○○」署押沒收。
      事      實
一、乙○○於民國（下同）八十七年間曾因竊盜案，經判處有期徒刑八月，於八十九
    年一月三日執行完畢，竟不知悔改，復於九十年七月十日凌晨六時許，在高雄縣
    鳥松鄉○○○路二八之二號大豐汽車保養廠前，見丙○○所有車牌號碼ＹＥ－六
    二八三號汽車停放該處，即持其所有之Ｔ型扳手乙支，破壞汽車車鎖後，竊取丙
    ○○置於車內之財物，包括現款新台幣（下同）一萬多元，遠東商業銀行卡號0
    000000000000000號信用卡一張及駕照一張（竊盜部分業經本院
    以九十年度上易字第一八八九號判刑確定），得手後，發現竊得之財物有上開信
    用卡，竟另行起意，基於為自己不法所有及偽造文書之概括犯意，於同日連續至
    高雄縣飛鳥藥局、鳥松加油站及太湖船汽車旅以該信用卡購物、加油、住宿消
    費共四千五百五十元，而於簽帳單上偽簽「丙○○」之署押，以騙取財物及住宿
    之不法利益，足以生損害於丙○○本人及原發卡銀行對於付款之正確性，嗣因乙
    ○○將上開信用卡置於其另竊得之八Ｍ－六五五八號丁○○○所有之自小客車上
    ，為警起出，始循線查獲。
二、案經內政部警政署高雄港務警察所移送臺灣高雄地方法院檢察署檢察官偵查起訴
    。
      理      由
一、右開事實，業據被告於原審及本院審理時坦承不諱，核與被害人丙○○於警訊及
    原審審理時指述情節相符，並有信用卡消費簽帳單影本三紙及冒刷明細表一紙附
    卷可稽，事證已甚明確，被告犯行洵堪認定。
二、核被告乙○○所為，係犯刑法第二百十六條、第二百十條之行使偽造私文書罪、
    刑法第三百三十九條第一項之詐欺取財罪、刑法第三百三十九條第二項之詐欺得
    利罪，被告於信用卡簽帳單上偽造「丙○○」署押之行為，係偽造私文書之部分
    行為，而其偽造後復持以行使，偽造之低度行為應為行使之高度行為所吸收，均
    不另論罪。而被告於每次簽卡時，同時偽造持卡人存根聯及特約商店存根聯兩張
    相同之私文書，係單純之一行為，應僅論以一罪。又被告先後多次行使偽造私文
    書及詐欺取財、詐欺得利等犯行，時間緊接，顯係基於概括之犯意，應依連續犯
    論以一行使偽造文書及詐欺取財罪。再被告所犯行使偽造私文書罪及詐欺取財二
    罪間，有方法結果之牽連關係，應依刑法第五十五條從一重之行使偽造私文書罪
    論處。又被告於八十七年間曾因竊盜案被判處有期徒刑八月，於八十九年一月三
    日執行完畢，此情業據被告供承在卷，並有前科資料表附卷可考，其於五年內再
    犯本件有期徒刑以上之罪，應依刑法第四十七條以累犯論處，而加重其刑。
三、查被告係於竊得丙○○之汽車財物後，發現贓物中有上開信用卡，始另行起意，
    而盜刷該信用卡，此情業據被告供明在卷，則被告之上開偽造文書犯行，自應與
    其竊盜犯行分論併罰，乃原判決竟認被告之竊盜與偽造文書二犯行之間，有方法
    結果之牽連關係，屬裁判上一罪，該竊盜部分既經本院判刑確定，檢察官就偽造
    文書部分重行起訴，因而諭知免訴之判決，自有未洽，檢察官上訴執此指摘原判
    決不當，非無理由，應由本院將原判決撤銷。審酌被告素行不良，本件所盜刷之
    財物及住宿利益僅四千餘元，及其竊盜犯行，業經判處有期徒刑二年六月，並諭
    知於刑前令入勞動場所強制工作三年等情狀，爰予從寬科處有期徒刑肆月，並諭
    知易科罰金之折算標準，盜刷信用卡簽帳單上偽造之「丙○○」署押（如附表）
    並依刑法第二百十九條宣告沒收。
據上論斷，應依刑事訴訟法第三百六十九條第一項前段、第三百六十四條、第二百九
十九條第一項前段，刑法第五十六條、第二百十六條、第二百十條、第三百三十九條
第一、二項、第五十五條、第四十七條、第四十一條第一項、第二百十九條，罰金罰
鍰提高標準條例第一條前段、第二條，判決如主文。
本案經檢察官彭南雄到庭執行職務。
中    華    民    國     九十二     年       八       月       十九     日
       臺灣高等法院高雄分院刑事第四庭
                                  審判長法官  蕭權閔
                                        法官  李嘉興
                                        法官  陳吉雄
右正本證明與原本無異。
如不服本判決應於收受本判決後十日內向本院提出上訴書狀，其未述上訴理由者，
並得於提起上訴後十日內向本院補提理由書狀（均須按他造當事人之人數附繕本)「
切勿逕送上級法院」。
                                      書記官  黎  珍
中    華    民    國     九十二     年       八       月     二十一     日
附錄：本判決論罪科刑法條：
刑法第二百十條
偽造、變造私文書，足以生損害於甲眾或他人者，處五年以下有期徒刑。
刑法第二百十六條
行使第二百十條至第二百十五條之文書者，依偽造、變造文書或登載不實事項或使登
載不實事項之規定處斷。
                                                                    Ａ


司法院資訊處製作；財團法人民間司法改革基金會備份。
